臺灣高雄地方法院刑事判決　　　　　　 93年度重訴字第119號
公　訴　人　臺灣高雄地方法院檢察署檢察官
被　　　告　乙○○　男　42歲.
選任辯護人　曾柏暠律師
被　　　告　丙○○　男　41歲.
選任辯護人　戊○○○律師
被　　　告　丁○○　男　39歲.
選任辯護人　蘇志成律師
上列被告等因違反毒品危害防制條例案件，經檢察官提起公訴（
93年度偵字第22355 、22731 、22560 、22975 號），本院判決
如下：
    主  文
丙○○共同運輸第二級毒品，處有期徒刑柒年貳月，褫奪公權伍
年。扣案之如附表一所示之物，均沒收銷燬之。扣案如附表二所
示之物，均沒收。未扣案之人民幣肆萬元沒收，如全部或一部不
能沒收時，追徵其價額。未扣案之新臺幣貳拾萬元沒收，如全部
或一部不能沒收時，以其財產抵償之。又共同運輸第一級毒品，
處有期徒刑柒年陸月，褫奪公權捌年。扣案如附表三所示之物，
均沒收銷燬之。扣案如附表四所示之物，均沒收。應執行有期徒
刑拾肆年，褫奪公權捌年。扣案如附表一、三所示之物，均沒收
銷燬之。扣案如附表二、四所示之物，均沒收。未扣案之人民幣
肆萬元沒收，如全部或一部不能沒收時，追徵其價額。未扣案之
新臺幣貳拾萬元沒收，如全部或一部不能沒收時，以其財產抵償
之。
丁○○共同運輸第二級毒品，累犯，處有期徒刑捌年，褫奪公權
伍年。扣案如附表一所示之物，均沒收銷燬之。扣案如附表二所
示之物，均沒收。未扣案之新臺幣壹萬貳仟元沒收，如全部或一
部不能沒收時，以其財產抵償之。
乙○○共同運輸第二級毒品，處有期徒刑玖年，褫奪公權陸年。
扣案之如附表一所示之物，均沒收銷燬之。扣案如附表二所示之
物，均沒收。又共同運輸第一級毒品，處無期徒刑，褫奪公權終
身。扣案如附表三所示之物，均沒收銷燬之。扣案如附表四所示
之物，均沒收。應執行無期徒刑，褫奪公權終身。扣案如附表一
、三所示之物，均沒收銷燬之。扣案如附表二、四所示之物，均
沒收。
    事  實
一、丁○○前於民國90年間，因賭博案件，經臺灣高等法院以90
    年度上易字第4049號判處有期徒刑3 月確定，並於91年3 月
    5 日執行完畢。緣丙○○於民國93年9 月底某日，在大陸廈
    門地區之「鑫發傢俱工廠」內，受姓名、年籍不詳，綽號「
    阿草」之成年男子之邀，欲以新台幣45萬元之代價委由丙○○將第二級毒品甲基安非他命夾藏在「鑫發傢具工廠」出售
    之大板桌內，而以貨櫃運送之方式，將第二級毒品甲基安非
    他命自香港地區走私、運輸進入臺灣地區，再由「阿草」聯
    絡乙○○在臺灣地區取貨，而「阿草」之下屬即姓名、年籍
    不詳綽號「阿源」之成年男子並同時告知丙○○可由丁○○
    在臺灣負責載運該批貨物，上開謀議既定後，「阿草」即先
    交付人民幣4 萬元予丙○○，再由乙○○於93年10月21日代
    「阿源」匯款新台幣（下同）20萬元入不知情之丙○○之妻
    妹郭淑琴所有之台南區中小企業銀行帳戶中，作為支付丙○○運輸毒品之代價，餘款則待運輸成功後，再由「阿源」、
    「阿草」給付予丙○○。丙○○、丁○○、乙○○三人均明
    知甲基安非他命業經我國公告列為毒品危害防制條例第2 條
    第2 項之第二級毒品，且經行政院公告列為管制進口之物品
    ，竟分別與「阿草」、「阿源」（均另案由檢察官偵辦中）
    共同基於運輸第二級毒品甲基安非他命及私運管制物品進口
    之犯意聯絡，先由大陸地區之「阿草」、「阿源」及亦有犯
    意聯絡、綽號「阿龍」之成年男子，於93年10月間某日，將
    第二級毒品甲基安非他命10包（毛重10087.08公克，總淨重
    9993 .80 公 克），覆以外包裝袋後，將之夾藏置放於編號
    WX-6、WX-8及WX-10 之木雕桌面傢俱內，連同其餘木刻佛像
    、法器、案桌等25件物品，均裝填於編號WHLU/0000000號貨
    櫃內，再由不知情之陳淑貞以臺灣地區「進億電氣有限公司
    」（下稱進億公司）欲進口寺廟佛像及其相關物品名義，將
    上開貨櫃1 只申報進口入台，並由委由亦不知情之「龍顯報
    關行」承辦人員代為辦理報關進口業務。上開貨櫃於93年10
    月27日，自香港地區由「萬海航運股份有限公司」（下稱萬
    航海運公司」所屬之「齊春號」起運，於同年11月1 日運抵
    臺灣地區高雄港碼頭卸櫃後，旋由不知情之某貨運公司將上
    開貨櫃轉運至由「大進國際企業有限公司」（下稱大進公司
    ）經營位在桃園縣龜山鄉之「日煌倉儲」拆櫃卸貨，「大進
    公司」於93年11月2 日通知丙○○上開貨櫃已到之訊息，丙○○得知後，隨即以其所有之行動電話號碼0000000000號聯
    絡丁○○所有之行動電話號碼0000000000號，並表示以新台
    幣1 萬2 千元之代價作為丁○○運輸毒品之報酬，另以新台
    幣8 千元之運送費用，囑由丁○○僱用不知情之貨車司機甲○○於93年11月3 日上午11時許，至桃園縣龜山鄉之「日煌
    倉儲」載運上開25件木雕桌面傢俱至台南縣新化鎮國道三號
    交流道下後，再等待丙○○電話指示，丁○○復於同日（93
    年10月2 日）下午1 時23分以行動電話號碼0000000000號聯
    絡大陸地區之「阿源」（行動電話號碼000000000 號），告
    以上開木雕桌面傢俱已到達「日煌倉儲」，並與丙○○約定
    載貨時間、地點等語。嗣於93年10月3 日，丁○○即搭乘甲○○所駕駛之車牌號碼A9-431號營業小貨車，共同前往「日
    煌倉儲」載運該25件木雕桌面傢俱，並依約定由國道三號公
    路南下，而丙○○亦於同日下午1 時許，為逃避查緝，以電
    話向不知情之許文進佯稱其駕駛之車輛故障，並囑許文進至
    中山高速公路楊梅交流道搭載丙○○，許文進即依丙○○之
    指示駕駛其所有之車牌號碼2330-DW 自小客車前往上開處所
    搭載丙○○，並跟隨在甲○○駕駛之上開自小客車後面，途
    中二車於同日某時許，在國道三號高速公路清水休息站停留
    ，丙○○則交付新台幣2 萬元予丁○○，丁○○旋轉交8 千
    元運費予甲○○，其等自清水休息站出發後，丙○○先後於
    下午1 時59分及下午3 時9 分，以行動電話號碼0000000000
    號聯絡乙○○所使用（非其所有）之行動電話號碼00000000
    00號，共同討論上開木雕桌面傢俱運送過程及交貨地點事宜
    。嗣於93年11月3 日下午3 時13分許，經行政院海岸巡防署
    南部地區巡防局高雄市機動查緝隊（下稱高雄市機動查緝隊
    ）、高雄縣及桃園縣機動查緝隊、岸巡五總隊、高雄縣政府
    警察局刑警隊，在國道三號善化收費攔截甲○○駕駛之上開
    營業小貨車，並經甲○○同意，由甲○○駕駛上開營業小貨
    車至位在高雄市○○路89巷2 號之「高雄市機動查緝隊」廣
    場。另上開查緝單位亦於同日下午3 時25分許，在台南縣新
    化鎮國道三號交流道下之某「中油加油站」前，出示檢察官
    核發之拘票拘提丙○○，並將丙○○帶往「高雄市機動查緝
    隊」，於同日下午16時10分許，會同丙○○、丁○○等人，
    在「高雄市機動查緝隊」廣場前，依本院所核發之搜索票，
    搜索甲○○上開營業小貨車及車上之25件木雕傢俱，並當場
    在編號WX-06 、WX-08 、WX-10 之木雕桌面傢俱內，查獲第
    二級毒品甲基安非他命共10包（毛重10087.08公克，總淨重
    9993.80 公克）。
二、丙○○、乙○○均明知海洛因業經我國公告列為毒品危害防
    制條例第2 條第2 項之第一級毒品，且經行政院公告列為管
    制進口之物品，竟分別與「阿草」、「阿源」及「阿龍」共
    同基於運輸第一級毒品海洛因及私運管制物品進口之犯意聯
    絡，約定由「阿草」之人於事成後，支付丙○○新台幣78萬
    元之代價（即每塊海洛因13萬元，共6 塊，此款項實際尚未
    取得），委由丙○○以上開運輸、走私方式運輸第一級毒品
    海洛因入台，謀議既定後，先由大陸地區之「阿草」、「阿
    源」及「阿龍」等人，於93年間將第一級毒品海洛因6 包（
    淨重1,961.9 公克，空包裝重86.52 公克，純度40.88%，純
    質淨重802.02公克），以黃色塑膠袋包裝後，將之夾藏置放
    於編號WX-13 、WX-16 號之木雕桌面傢俱內，連同其餘木刻
    佛像、茶盤、石雕香爐等40件物品裝填於編號WHLU/0000000
    號貨櫃內，再透過不知情之陳淑貞委託亦不知情之「龍顯報
    關行」承辦人員，以臺灣地區「進億公司」欲進口寺廟佛像
    及其相關物品名義，將上開貨櫃1 只申報進口入台及辦理相
    關報關業務。上開貨櫃於93年11月5 日，自香港由「萬海航
    運公司」所屬之「齊春號」起運，於同年月8日 間運抵高雄
    港第63號碼頭後，即由不知情之某貨運公司，將上開貨櫃轉
    運至由「大進公司」進公司經營位在高雄市小港區之「林亞
    倉儲」。嗣於93年11月8 日下午12時許，為高雄市機動查緝
    隊、高雄縣及桃園縣機動查緝隊、岸巡五總隊、高雄縣政府
    警察局刑警隊會同丙○○、陳淑貞，在「林亞倉儲」內將上
    開貨櫃開櫃查驗，並在編號WX-13 、WX 16 號之木雕桌面傢
    具內查獲第一級毒品海洛因6 包（淨重1, 961.9公克，空包
    裝重86.52 公克，純度40.88%，純質淨重802.02公克），再
    經警循線於93年11月8 日上午12時許，拘提乙○○到案。
三、案經高雄市機動查緝隊、高雄縣政府警察局移送臺灣高雄地
    方法院檢察署檢察官偵查起訴。
    理  由
壹、程序部分：
一、按於第一審辯論終結前，得就與本案相牽連之犯罪或本罪之
    誣告罪，追加起訴。追加起訴，得於審判期日以言詞為之。
    又起訴之程式，應包括：被告之姓名、性別、年齡、籍貫、
    職業、住所或居所或其他足資辨別之特徵、犯罪事實及證據
    並所犯法條，刑事訴訟法第265 條、第264 條第2 項分別定
    有明文。查，本件公訴人於本院第一審言詞辯論終結前，追
    加起訴被告丙○○另涉犯毒品危害防制條例第4 條第1 項之
    運輸第一級毒品罪，係屬刑事訴訟法第7 條第1 款所稱「一
    人犯數罪者」之相牽連案件，而公訴人指稱被告丙○○之犯
    罪事實及證據並所犯法條，均引用起訴書之犯罪事實二所載
    ，依上開說明，本院認公訴人之追加起訴業已符合法定要件
    ，應屬合法。辯護人以公訴人未於準備程序中提及被告丙○○另涉犯運輸第一級毒品罪，遲於審理庭中始追加該部分之
    起訴，有損被告丙○○之防禦權等語，為被告丙○○辯護。
    惟細譯刑事訴訟法第265 條第2 項規定公訴人得於審判期日
    ，以言詞為追加起訴，蓋因被告另涉犯之其他罪名，可能於
    審判庭經過交互詰問程序後，始具體呈現，故容許公訴人當
    庭追加起訴，而被告於交互詰問及論告、辯解過程中，亦已
    知悉該部分之犯罪事實，並參與辯論，已無損及被告防禦權
    之虞，足認上開立法意旨業已慮及被告於審判期日之防禦權
    。本件被告丙○○於審判期日之交互詰問過程中，檢察官就
    被告丙○○是否涉犯運輸第一級毒品罪部分，對被告丙○○
    進行交互詰問（見本院94年5 月17日審判筆錄第21頁），而
    被告丙○○亦為自己是否涉犯該罪作答辯，其選任辯護人亦
    就該部分為被告丙○○進行實質辯論（見本院94年5 月17日
    審判筆錄第42頁），可認公訴人該部分之追加起訴並未損及
    被告丙○○之訴訟防禦權，該追加起訴並不違法，辯護人上
    開所稱，容有誤會。
貳、實體部分：
一、據訊被告丙○○固坦承上揭自大陸香港地區運輸第二級毒品
    甲基安非他命進入台灣地區之事實，被告丁○○固不否認其
    與甲○○共同至「日煌倉儲」載運扣案之木雕桌面等情，被
    告乙○○固不否認被告丙○○載運之上開第二級毒品甲基安
    非他命、海洛因係欲交付給伊等情，惟被告丙○○矢口否認
    有何共同運輸第一級毒品海洛因犯行，被告丁○○矢口否認
    有何共同運輸第二級毒品犯行，被告被告乙○○則矢口否認
    有何共同運輸第一、二級毒品之犯行，被告丙○○辯稱：我
    沒有參與運輸第一級毒品海洛因，如果我有參加，我就不會
    說出來云云；被告丁○○辯稱：我受僱於被告丙○○，丙○○說有貨品進口，要我去桃園倉儲領貨，我只知道運送的東
    西是桌面，丙○○給我1 萬2 千元，扣除給付甲○○的8 千
    元運費及4 千元報關費外，我根本就沒有得到任何好處，我
    真得不知道木桌裡面夾藏毒品云云。被告乙○○則辯稱：我
    在大陸向「阿源」、「阿草」購買海洛因及安非他命，等他
    們委託丙○○進口入台灣後，我才向丙○○取貨，我沒有參
    與運輸行為云云。經查：
(一)、編號WHLU/0000000號貨櫃於93年10月27日，自香港地區由「
    萬海航運公司」所屬之「齊春號」載運，於同年11月1 日運
    抵高雄港碼頭卸櫃後，即由不知情之某貨運公司人員將上開
    貨櫃轉運至由「日煌倉儲」拆櫃卸貨，再由被告丁○○及不
    知情之甲○○共同以車牌號碼A9-431號營業小貨車運輸，於
    93年11月3 日下午3 時13分許，經警在國道三號善化收費攔
    截之事實，業據被告被告丙○○、丁○○、乙○○所自承，
    並有財政部高雄關稅局94年1 月21日出具之高普興字第0941
    000703號函暨所附之進口報單各1 份在卷可憑（見本院卷第
    135 頁及第152 頁至201 頁）；而為警於上開貨櫃內編號WX
    -06 、WX-08 、WX-10 之木雕桌面傢俱內，查獲第二級毒品
    甲基安非他命共10包，毛重10087.08公克，總淨重9993.8 0
    公克等情，亦有內政部警政署刑事警察局94年2 月3 日之刑
    鑑字第0930227452號鑑定書1 紙存卷足參（見本院卷第226
     頁）， 應堪以認定。又編號WHLU/0000000號貨櫃內之編號
    WX-13 、WX16號木雕桌面傢具內，夾藏有第一級毒品海洛因
    6 包，淨重1,961.9 公克，空包裝重86.52 公克，純度40.8
    8%，純質淨重802.02公克，而該只貨櫃係於上揭事實二之時
    、地，由香港走私、運輸來台等情，亦據被告丙○○、乙○○所不否認，復有財政部高雄關稅局上開函文暨所附之進口
    報單（見本院卷第135 頁至151 頁）及法務部調查局93 年
    12月28日之調科壹字第220018671 號鑑定通知書（見本院卷
    第133 頁）各1份在卷可稽，此部分之事實，亦堪以認定。
(二)、被告丙○○於警詢時供稱：「第二級毒品安非他命10包是我
    朋友綽號『阿草』從大陸以貨櫃託運方式寄來台灣給我的，
    並要我將安非他命交給台南縣新化鎮綽號『阿俊』的男子」
    （見警卷第7 頁）、「在93年10月初，綽號『阿草』之男
    子同樣到我大陸廈門鑫發傢俱工廠購買10套大板桌，並要我
    幫忙夾帶貨品，綽號『阿草』將貨品夾帶完成後，將包裝編
    號及告訴我夾帶物品為第二級毒品安非他命9 公斤，共分成
    9 包，再用我申報之貨櫃從大陸走私來台，綽號『阿草』會
    聯絡綽號『阿俊』之男子來取貨；第3 次亦以同樣模式，告
    訴我編號及告訴我夾帶物品為第二級毒品安非他命10公斤，
    分成10 包 ，以同樣方式走私來台，交給綽號『阿俊』之男
    子，但尚未完成交易時，即遭警方查獲到案」、「運輸第二
    級毒品安非他命每趟交易新台幣45萬元」（見警卷第8 頁
    ）、「我運輸毒品來台之前，綽號『阿草』之男子已先給我
    人民幣4 萬元（折合新台幣16萬元左右），運輸毒品來台後
    將毒品取出再轉運給乙○○成功後，乙○○會在事後將運輸
    佣金匯尾款餘額新台幣20萬元給我」、「（問：專案小組提
    示台南區中小企業銀行國內匯款申請書由乙○○（聯絡電話
    0000000 000）於93 年10月23日匯款新台幣20萬元至台北國
    際商業銀行汀州分行，帳號0000000000000 ，戶名郭淑琴（
    為丙○○妻子郭淑琴之妹）之匯款是否為你替乙○○轉運毒
    品成功後，乙○○所匯給你之運輸毒品佣金尾款？）經我察
    看後是的，沒錯」（見警卷第20頁）等語，而被告乙○○
    確曾於93年10月23日匯款20萬元入郭淑琴上開帳戶之事實，
    有台南區中小企業銀行國內匯款申請書影本1 紙在卷可憑（
    見警卷第60頁），另被告丙○○於93年10月21日13時51分
    許、14時27分許、10月26日15時17分許，以其所使用之號碼
    0000000000號行動電話與大陸地區「小張」所使用之行動電
    話號碼0000000000號通聯有關運輸第二級毒品甲基安非他命
    之時間、數量、貨物編號之內容，略以：「A （即被告丙○○）：小張，我明天早上會過去，桌子還有多少？B （大陸
    小張）：8 個。A ：板桌幾個？B ：1 張。A ：餐桌？B ：
    8 張。A ：工廠趕的出來嗎？B ：可以。A ：煮中藥的冰糖
    呢？B ：可以。A ：好了嗎？B ：有。A 號碼呢？件數號碼
    ？B ：6 、8 、10」等情，有通聯譯文內容及台灣高雄地方
    法院檢察署（下稱高雄地檢署）雄檢楠水字第聲監續893 號
    通訊監察書可資佐證（見警卷第12、13頁）。綜合上情，
    足認被告丙○○上開自白核與事實相符，堪可採信，被告丙○○確實有以新台幣45萬元之代價，為「阿草」、「阿源」
    、「阿龍」等人自大陸香港地區走私、運輸第二級毒品甲基
    安非他命來台，並已自「阿草」處取得人民幣4 萬元及自被
    告乙○○處取得新台幣20萬元之費用。
(三)、被告丙○○於警詢、偵查中及本院審理時均供稱：「阿草」
    於93年11月9 日也是以相同之夾藏方式，走私第一級毒品海
    洛因來台，該批貨櫃收件人為龔先生，亦是我本人，「阿草
    」要我在台灣等電話，要我把貨交給乙○○，該批海洛因取
    出交給乙○○後，我可以得款新台幣78萬元（每塊海洛因13
    萬元，共計6 塊）等語（分別見警卷第21頁、本院卷94年
    5 月17日審判筆錄第21、22頁），而本案係因被告丙○○之
    供述，承辦員警始得於93年11月8 日下午12時許，在「林亞
    倉儲」，將編號WHLU/0000000號貨櫃開櫃查驗，並於編號WX
    -1 3、WX 16 號之木雕桌面傢具內查獲第一級毒品海洛因6
    包，業如上述，衡情，承辦員警於94年11月8 日查獲該批毒
    品海洛因之前，尚不知悉該只貨櫃內所夾藏者第一級毒品海
    洛因或第二級毒品甲基安非他命，更無法於警詢筆錄中記載
    明確，惟依被告丙○○93年11月4 日之警詢筆錄、偵訊筆錄
    （見警卷第8 頁、93年度偵字第23355 號卷第9 頁）之供
    述以觀，該等筆錄中已明確記載被告丙○○所供稱「阿草」
    於93年11月8 日運輸來台者為「第一級毒品海洛因」，且要
    求被告丙○○取貨後，將之交付予被告乙○○，顯見被告丙○○在員警查獲前，早已知悉該批貨物係為第一級毒品海洛
    因，而與「阿草」等人有共同自大陸香港地區運輸、走私毒
    品海洛因入台之犯意聯絡甚明。
(四)、被告丁○○於偵查中供稱：「（問：第2 次既知是毒品為何
    還要載？）被錢逼的，因為我太太是人陸人士，健保沒下來
    ，而她快要生了，沒錢所以才會這樣」、「（問：是否坦承
    犯行？是」等語（見93年度偵字第22355 號卷第7 、8 頁）
    ，另於本院亦供稱：「（問：本趟運送毒品你獲得何報酬？
    8 千元的運費，也已經拿到了，在休息站的時侯丙○○拿給
    我的」、「（問：是否知道運送的東西是安非他命？）這是
    我第二趟運送，第一次運送時我不知情，這二次是大陸的『
    阿源』打電話給我，告訴我送去時，要如何分配送去的東西
    ，他有跟我說這些東西是安非他命」等語（見本院93年度聲
    羈字第889 號卷第10頁），核與被告丙○○於警詢中供稱：
    「（問：丁○○幫你運輸木造辦公桌由桃園運至台南縣，他
    是否知道裡面夾藏第二級毒品安非他命？）他知道，我於第
    一次運輸時有告訴他載運之貨品內有夾藏安非他命，並要他
    隨貨車（押貨）運輸至台南縣新化鎮」等語（見警卷第18
    頁），已足認被告丁○○確知悉其於93年11月3 日所運送之
    木製桌面內夾藏有第二級毒品安非他命之事實；再參諸被告
    丁○○於遭警查獲前一日（即93年11月2 日）下午1 時23分
    許、同日下午23時6 分許，以其所有之號碼0000000000號行
    動電話撥打予大陸地區「阿源」之行動電話通聯內容為：「
    A （即被告丁○○）：阿亮（即被告丙○○）叫我過去他那
    邊。B （即阿源）：你叫他用倉儲送，不要叫你表小（即甲○○）送，這樣危險，你叫他用倉儲送，你們跟車就好了。
    A ：叫我表小送是沒差，他都不知道。B ：小心一點」、「
    A ：改天我們所有人的手機都換掉。B ：用人頭去辦遠傳」
    等語，業據被告丁○○所自承，並有監聽譯文及高雄地檢署
    雄楠水字第聲監續94號通訊監察書各1 份在卷可查，依上開
    監聽譯文內容所示：「阿源」表示甲○○運送該批木製品，
    具有危險性，改要求以倉儲方式運送，然被告丁○○表示甲○○不知情，不具危險性，堅持由甲○○載運貨物，復主動
    表示將汰換所使用之行動電話門號，衡以吾人之一般生活經
    驗，顯見被告丁○○確知悉其為「阿源」運送者確為藏有第
    二級毒品甲基安非他命無訛。
(五)、被告丙○○因被告丁○○為其運送第二級毒品安非他命，而
    給付予被告丁○○2 萬元一情，業據被告丙○○於警詢中供
    稱：「丁○○每幫我運輸一趟（由桃園縣龜山鄉至台南縣新
    化鎮）我每次給他新台幣2 萬元」（見警卷第18頁）及於
    本院供稱：「（問：給丁○○運費多少錢？）2 萬元給他」
    等語（見本院94年5 月17日審判筆錄第19頁），對照被告丁○○於偵查中供稱：「（問：一趟車資多少？）8 千元」、
    「（問：8 千元如何給付？）是丙○○交給我的」等語（見
    93 年 度偵字第22355 號卷第7 頁）及證人甲○○於本院證
    稱：我載送貨物的運費是8 千元，被告丙○○在清水休息站
    將8 千元交給被告丁○○，被告丁○○再全部轉交給我等語
    （見本院94年5 月17日審判筆錄第17頁），可認被告丙○○
    交付新台幣2 萬元予被告丁○○，而被告丁○○僅轉交8 千
    元予甲○○，可見被告丁○○自桃園運送第二級毒品甲基安
    非他命至台南縣新化鎮，所得之代價為新台幣1 萬2 千元。
(六)、被告乙○○於本院準備程序時供稱：我在大陸向「阿草」、
    「阿源」討論要購買海洛因及安非他命，當時丙○○也在場
    ，我知道他們會委託丙○○進口，等他們委託丙○○運輸過
    來後，我才要向丙○○取貨，而扣案之甲基安非他命及海洛
    因確實都是我向「阿源」、「阿草」買的等語（本院卷第96
    頁），核與被告丙○○於本院供承扣案之第一、二級毒品海
    洛因及甲基安非他命，均是「阿草」等人委託欲交付予被告
    乙○○等語相符，依被告乙○○上開供述內容可知，被告乙○○確知悉「阿草」、「阿源」會將第一、二級毒品海洛因
    及甲基安非他命委託被告丙○○自大陸地區運送至台灣地區
    ，雖被告乙○○之目的係在購買該等毒品，然被告乙○○購
    買毒品之地點既在大陸地區，而交貨之地點在台灣地區，被
    告乙○○對該等毒品必經輾轉運輸來台一情，自無法諉為不
    知，被告乙○○就運輸海洛因、甲基安非他命之實際細節雖
    未參與，然其既與與「阿源」、「阿草」等人達成由被告丙○○自大陸香港地區運輸海洛因、甲基安非他命來台交付之
    共識，顯見被告乙○○與「阿源」、「阿草」及被告丙○○
    等人間，具有運輸第一、二級毒品之犯意聯絡，亦甚明確。
    再被告丙○○於運輸第二級毒品甲基安非他命之過程中，先
    後於93年11月3 日上午10時29分許、下午1 時59分及下午3
    時9 分，以行動電話號碼0000000000號聯絡乙○○所使用之
    行動電話000000000 0 號，雙方通聯內容略以：被告丙○○
    告知被告乙○○其等已於該日上午11時許出發，約過3 、4
    小時後，到達台南縣新化鎮，其間被告乙○○於被告丙○○
    到達南投時，再度以電話詢問所在位置，最後相約與20分鐘
    後，在加油站見面等情（見警卷第25頁），有監聽譯文及
    高雄地檢署雄檢楠水字第聲監續943 號通訊監察書各1 份在
    卷可憑，亦可認被告乙○○對被告丙○○、丁○○自桃園運
    輸第二級毒品甲基安非他命行經國道三號高速公路至台南縣
    新化鎮之事實均清楚知悉，並持續掌握該運送毒品之確切時
    間、地點，雙方間具有共同運輸之犯意聯絡甚明，被告乙○○辯稱僅係購買，未參與運毒過程云云，不足採信。
(七)、被告丙○○嗣於本院改稱：被告丁○○不知道所運輸的家具
    裡面夾藏毒品，我當時在警詢時因認被告丁○○係由「阿源
    」所介紹，故陳稱被告丁○○亦知情，實際上，這是我自己
    的猜測，當時我與「阿源」等人在談論運輸毒品事宜時，丁○○不在該小房間內，丁○○並不知情云云。惟被告丙○○
    前於警詢及偵查中均供稱其曾告知被告丁○○所運送之貨物
    內夾藏毒品甲基安非他命，被告丁○○清楚知悉載運毒品之
    事實（見93年度偵字第22355 號卷第43頁），復衡諸被告丁○○與「阿源」間確實曾就運輸該批貨物之時間、地點有過
    通聯，業如上述，顯見被告丙○○於警詢、偵查中之供述可
    信度較高。綜此，本院認被告丙○○於警詢、偵查中所為之
    供述，顯較少考量利弊得失，所供應較事後幾經思索或承受
    壓力下所為之翻異辯詞可採，被告丙○○於本院所為被告被
    告丁○○不知情所承運者包含第二級毒品甲基安非他命云云
    ，尚難採為對被告丁○○有利之認定。
(八)、被告丙○○、丁○○雖以前詞置辯，惟查：
(1)、被告丙○○於本院辯稱：「我只知道其中一趟是海洛因，但
    不確定11月8 日這趟就是海洛因」等語，惟被告丙○○前於
    警詢、偵查中均明確表示第4 趟要運的就是海洛因等語，另
    於本院移審庭訊時，亦供稱：「我向阿草拿錢時，阿草對我
    說的，他說有一批海洛因要過來，要以相同的方法運輸回台
    灣…這批海洛因會在我們安非他命後的一週後過來」等語（
    見本院卷第36頁），參以被告丙○○於偵查中，其選任辯護
    人宋明政律師亦為被告辯護稱：「被告（丙○○）有供出下
    次進貨海洛因的時間點，且希望配合檢警供出幕後主嫌阿草
    」等語（見93年度偵字第22355 號卷第9 頁），足認被告丙○○早已知悉「阿草」於93年11月8 日委託其運輸者，為第
    一級毒品海洛因，其嗣後於本院改稱不確定該批貨物為海洛
    因云云，不足採信。
(2)、被告丁○○認識在大陸地區之「阿源」、「阿草」，並由「
    阿源」、「阿草」介紹被告丙○○認識被告丁○○一情，為
    被告丙○○、丁○○所自承，並互核一致，應堪認定。又被
    告丙○○於本院以證人身分證稱：「丁○○是『阿草』介紹
    給我用的」等語（見本院94年5 月17日審判筆錄第19頁），
    再參以被告丙○○係為「阿源」、「阿草」自大陸香港地區
    運輸毒品甲基安非他命來台之事實，是被告丁○○認識「阿
    源」、「阿草」，並透過「阿源」、「阿草」為被告丙○○
    工作，且被告丁○○與「阿源」之通聯內容中，充滿不欲外
    人知之術語，顯見被告丁○○於偵查中自白稱其知悉所承運
    者夾藏毒品甲基安非他命等語，顯較可採。況運輸第二級毒
    品罪，其法定刑為無期徒刑或7 年以上有期徒刑之罪，被告
    丁○○在檢察官告知所犯罪名之情況下，仍坦承犯行，難認
    被告丁○○係為求得交保而承認觸犯重罪，其上開辯詞無法
    令人置信。
(3)、被告丁○○非以載運貨物為業，業據被告丁○○所自承，倘
    被告丙○○需要運貨司機，僅證人甲○○一人即可，被告丁○○徒浪費時間跟車，而無所獲，顯與一般常情有違；又被
    告丙○○於貨物運載過程中，自桃園迄台南，一路跟隨於證
    人甲○○之車後之事實，亦為被告被告丙○○、丁○○所不
    否認，然此，亦與僅由委託人指定運送地點送達貨物之一般
    生活經驗不符，顯見被告丁○○知悉所運貨物內夾藏毒品，
    故由被告丙○○、丁○○分別押車行駛，以確保該批毒品得
    以安全送抵交貨，被告丁○○辯稱不知內有毒品云云，不足
    採信。
(九)、按被告以外之人（包括證人、鑑定人、告訴人、被害人及共
    同被告等）於審判外之陳述雖不符刑事訴訟法第159 條之1
    至之4 等4 條之規定，而經當事人於審判程序同意作為證據
    ，法院審酌該言詞陳述或書面陳述作成時之情況，認為適當
    者，亦得為證據；又當事人、代理人或辯護人於法院調查證
    據時，知有刑事訴訟法第159 條第1 項不得為證據之情形，
    而未於言詞辯論終結前聲明異議者，視為有前項之同意，同
    法第159 條之5 定有明文。查，本院認定被告丙○○、丁○○、乙○○三人犯罪事實所憑之上開證據，經本院審理時予
    以提示並告以要旨，且各經檢察官、辯護人及被告表示意見
    ，當事人均已知悉上述文書、證詞之傳聞性質，而均未於言
    詞辯論終結前對該等文書、證詞之證據能力表示異議，依上
    開規定，已擬制同意上開證據均有證據能力；本院復審酌上
    開文書、證詞作成時，較無人情施壓或干擾之情形，認以之
    作為本案之證據亦屬適當，是上開文書、證詞均具有證據能
    力，附此敘明。
(十)、綜上所述，本案事證明確，被告丙○○、丁○○、乙○○所
    辯均不足採，其等之犯行，均堪認定。
二、論罪科刑部分：
(一)、毒品之運輸，只要已有毒品之認識，不問出於為自己或他人
    而運送，亦不分由國外輸入國內，或國內輸出國外，即在國
    內二區域間具有輸出或輸入作用之運送者，均屬之。又香港
    、澳門回歸中國大陸後，為維持其現有自由經濟制度及高度
    自治地位，並規範及促進臺灣地區與香港、澳門之經貿文化
    及其他關係，特制定香港澳門關係條例，明定臺灣地區與香
    港或澳門貿易，得以直接方式為之，並於臺灣地區與大陸地
    區直接通信、通航或通商前，得視香港或澳門為第三地，排
    除臺灣地區與大陸地區人民關係條例在香港、澳門之適用，
    且輸入或攜帶進入臺灣地區之香港或澳門物品，以進口論；
    輸往香港或澳門之物品，以出口論，分別依輸入物品、輸出
    物品有關法令之規定辦理，此觀諸香港澳門關係條例第1 條
    第2 項、第35條、第57條及同條例施行細則第2 條之規定甚
    明。從而，香港、澳門顯係有別於大陸地區之特別區域，如
    自香港、澳門私運管制物品進口逾公告數額，應逕依懲治走
    私條例第2 條第1 項論處，無庸引用同條例第12條之規定（
    最高法院93年4 月13日之93年度第2 次刑事庭會議決議意旨
    參照）。又按海洛因、甲基安非他命分別屬於毒品危害防制
    條例第2 條第2 項所列之第一、二級毒品，且經行政院公告
    為「甲類第四級之管制進出口物品」。
(二)、核被告丙○○、丁○○、乙○○就事實一部分，未經許可，
    擅自將行政院公告管制之第二級毒品甲基安非他命自香港地
    區運進我國國境，係犯毒品危害防制條例第4 條第2 項之運
    輸第二級毒品罪及懲治走私條例第2 條第1 項之私運管制物
    品進口罪。被告丙○○、丁○○、乙○○與「阿草」、「阿
    源」、「阿龍」間，就上開犯行，分別有犯意之聯絡及行為
    之分擔，為共同正犯。又被告丙○○、丁○○、乙○○係以
    一行為而同時觸犯上開二罪，為想像競合犯，均依刑法第55
    條前段規定，從一重論以運輸第二級毒品罪。被告丙○○、
    丁○○、乙○○共同非法持有第二級毒品甲基安非他命之低
    度行為為運輸毒品之高度行為吸收，不另論罪。
(三)、核被告丙○○、乙○○就事實二部分，未經許可，擅自將行
    政院公告管制之第一級毒品海洛因自香港地區運進我國國境
    ，係犯毒品危害防制條例第4 條第1 項之運輸第一級毒品罪
    及懲治走私條例第2 條第1 項之私運管制物品進口罪。被告
    丙○○、、乙○○與「阿草」、「阿源」、「阿龍」間，就
    上開犯行，分別有犯意之聯絡及行為之分擔，為共同正犯。
    又被告丙○○、乙○○係以一行為而同時觸犯上開二罪，為
    想像競合犯，均依刑法第55條前段規定，從一重論以運輸第
    一級毒品罪。被告丙○○、乙○○共同非法持有第二級毒品
    海洛因之低度行為為運輸毒品之高度行為吸收，不另論罪。
(四)、被告丙○○、丁○○、乙○○利用不知情之陳淑貞（進億公
    司）、龍顯報關行、萬海航運公司、某貨運公司司機及甲○○，分別完成完成運輸甲基安非他命及海洛因，係屬間接正
    犯。
(五)、被告被告丙○○、乙○○所犯運輸第一、二級毒品罪，犯意
    各別、行為互殊，應分論併罰。
(六)、被告丁○○前於90年間，因賭博案件，經臺灣高等法院以90
    年度上易字第4049號判處有期徒刑3 月確定，並於91年3 月
    5 日執行完畢，有臺灣高等法院被告全國前案紀錄表1 份在
    卷可憑，其於有期徒行執行完畢後，5 年以內再犯有期徒刑
    以上之本罪，為累犯，依刑法第47條規定，加重其刑（本刑
    為無期徒刑部分，依法不得加重）。
(七)、被告丙○○就犯罪事實二部分，係於93年11月4 日警詢時在
    有偵查犯罪之公務員知悉犯罪前，主動向製作筆錄之員警供
    稱：「我願意向檢察官自白補充事項，是我於93年11月9日
    ，綽號『阿草』之男子也是以相同的運毒品方式，走私第一
    級毒品海洛因，以貨櫃夾藏來台販賣，該批貨櫃收件人為龔
    先生，亦是我本人，我願意配合專案人員取出該批毒品」等
    語（見警卷第8 頁），而警員依被告丙○○上開供述內容
    ，於同日詢問證人陳淑貞時，證人陳淑貞亦證稱：「我前來
    了解，並獲知嫌犯已將毒品海洛因放在我下禮拜的貨櫃內，
    如果真像嫌犯所述，我願意配合將該貨櫃號碼提供給專案小
    組查緝」等語（見警卷第34頁），嗣經警於90年11月8 日
    依證人陳淑貞提供之貨櫃號碼、裝箱清單查獲如事實二所述
    之第一級毒品海洛因等情，亦據證人侯安泰於本院審理時證
    述明確（見本院94年5 月17日審判筆錄第5 頁），足認被告
    丙○○於犯運輸第一級毒品海洛因罪未被發覺前，主動向員
    警坦承犯行而願意接受裁判，堪認被告丙○○就此部分符合
    自首之要件，應依刑法第62條前段，減輕其刑。
(八)、按毒品危害防制條例第17條規定：犯第4 條第1 項之罪，供
    出毒品來源，因而破獲者，得減輕其刑，其立法意旨重在鼓
    勵具體供出其上游販毒者，俾資追查該毒梟前手及其上游毒
    品，以杜絕毒品之蔓延與氾濫為目的。倘未因其自白進而查
    獲毒梟前手或其上游毒品者，自不得執此邀本條規定之寬減
    。原審因認上訴人被查獲後，雖提供線索，因而查獲賴○秋
    、許○益持有海洛因、包裝海洛因之塑膠袋等，然其非屬上
    訴人所犯本件運輸海洛因之毒品來源，乃未依毒品危害防制
    條例第17條之規定減輕其刑，自無不合（最高法院92年台上
    字第2897號判決意旨參照）。本案被告丙○○於經警查獲運
    輸第二級毒品甲基安非他命後，雖依被告丙○○之供述而查
    獲第一級毒品海洛因，已如上述，然員警僅依被告丙○○之
    供述查獲同案被告乙○○，惟被告乙○○並非該批毒品海洛
    因之「上游來源」，另被告丙○○所供之毒品海洛因來源即
    「阿源」、「阿草」等人，迄未經警破獲，故核被告丙○○
    所為，顯與該條所稱「因而破獲」之要件不符，本院無從依
    毒品危害防制條例第17條規定減輕其刑，併予敘明。
(九)、按刑法第59條之酌量減輕其刑，必須犯罪之情狀另有特殊之
    原因與環境等等，在客觀上足以引起一般同情，認為即予宣
    告法定低度刑期尤嫌過重者，始有其適用，至被告從無前科
    ，素行端正等情狀，僅可為法定刑內從輕科刑之標準，不得
    據為酌量減輕之理由，此迭據最高法院45年台上字第1165號
    及51年台上字第899 號判例闡述明確。按毒品危害防制條例
    第4 條第1 項之運輸第一級毒品罪及第2 項之運輸第二級毒
    品罪，其法定刑固屬甚重，惟政府鑑於近年來國內毒品泛濫
    ，對於國家、社會治安及國人身心健康之危害甚鉅，除修訂
    相關法律規定及嚴厲查緝走私外，並於各大媒體宣導反毒政
    策，被告丙○○、丁○○、乙○○對此不能諉為不知，然被
    告三人猶為利益所驅，鋌而走險，與「阿源」等人共同以夾
    藏毒品之方式，自香港地區分別運輸毒品海洛因、甲基安非
    他命入境來台，犯罪情節甚重，又精心設計將海洛因、甲基
    安非他命夾藏於木製品內，顯係事先計劃謀議而為，而非一
    時失慮之舉，縱被告等人辯稱其家計困難等情為真，仍難謂
    有何特殊原因與環境，且其等輸入毒品之數量甚鉅、純度甚
    高，如順利流入市面，對社會治安之破壞及國人身心之戕害
    後果實難想像，於客觀上實不足以引起一般同情，況被告丁○○、乙○○於犯罪後，矢口否認犯行，毫無悔意，雖其等
    所運輸進口之毒品海洛因、甲基安非他命尚未流出，惟此乃
    因警、調人員及時查獲所致，亦非因被告等人之勉力防止，
    難認被告三人有何情堪憫恕之事實，亦無從據依刑法第59條
    之規定酌予減輕其刑，併予敘明。
(十)、爰審酌被告三人明知不法，仍以夾藏在木製品內之方式，利
    用不知情之運輸業者運輸第二級毒品甲基安非他命入境台灣
    ，另被告被告丙○○、乙○○更運輸第一級毒品海洛因入境
    台灣，若闖關成功，毒品流入市面，勢將危害更多人之身體
    健康及社會秩序，對國家社會戕害甚鉅，而其等竟為貪圖一
    己之私利，不惜違法犯紀，共同運輸毒品甲基安非他命、海
    洛因回台，且一次走私回台之毒品甲基安非他命10包，總淨
    重達9993.80 公克，海洛因數量亦達6 包，淨重1,961. 9公
    克，其數量均屬龐大，對國家社會之危害至深且鉅，再被告
    丁○○、乙○○於本院審理中更極言否認，難認有悔意，惟
    念及被告丙○○犯後坦承運輸第二級毒品部分犯行，並依其
    供述，而起出第一級毒品，另被告丁○○載運毒品，所涉情
    節較輕等一切情狀，分別量處如主文所示之刑，並依其等之
    犯罪性質，併分別褫奪公權如主文所示，及就被告丙○○部
    分，分別定其應執行之刑併宣告褫奪公權8 年。又被告乙○○其中宣告無期徒刑部分，併依刑法第37條第1 項規定宣告
    褫奪公權終身，再依刑法第51條第4 款規定，定其應執行無
    期徒刑併褫奪公權終身。
三、沒收部分：
(一)、93年11月3 日扣案之第二級毒品甲基安非他命10包（毛重10
    087.08公克，總淨重9993.80 公克）及93年11月8 日扣案之
    海洛因6 包（淨重1,961.9 公克，空包裝重86.52 公克，純
    度40.88%，純質淨重802.02公克），係查獲之第一、二級毒
    品，不問屬於犯人與否，均依毒品危害防制條例第18條第1
    項前段規定，宣告沒收銷燬之。至鑑驗耗損之甲基安非他命
    及海洛因既均已滅失，自無庸宣告沒收銷燬之。（附表一、
    附表三部分）
(二)、93年11月3 日扣案之編號WX-06 、WX-08 、WX-10 號紙箱各
    1 只（均含木雕桌面1 張）及93年11月8 日扣案之編號WX-1
    3 、WX-16 號之木雕桌面各1 張（含紙箱各1 只），分別係
    被告等人所有，供包裝木雕桌面並藏收第二級毒品甲基安非
    他命及第一級毒品海洛因以遂運輸毒品所用之物，均依毒品
    危害防制條例第19條第1 項之規定，併予宣告沒收。（附表
    二、四部分）
(三)、93年11月3 日扣案之甲基安非他命包裝袋10只、93年11月8
    日扣案之海洛因黃色包裝膠袋6 只，分別係被告等人所有，
    供運輸毒品所用之物，應依毒品危害防制條例第19條第1項
    規定宣告沒收。另93年11月3 日扣案被告丙○○所有之NOKI
    A 牌銀色行動電話1 支（搭配門號000000 0000 號）、被告
    丁○○所有之VI KING 牌行動電話1 支（搭配門號00000000
    00號、手機序號00000000 0 0 00000號），係被告丙○○、
    丁○○用以聯絡運輸第二級毒品甲基安非他命所用之物，亦
    在被告丙○○、丁○○、乙○○之共犯責任範圍，亦依毒品
    危害防制條例第19條第1 項之規定，併予宣告沒收。（附表
    二、四部分）
(四)、93年11月3 日扣案被告丙○○所有之NOKIA 牌行動電話1 支
    （手機序號為0000000000000000號）及被告丁○○所有之
    NOKIA 牌行動電話1 支（搭配門號000000000000號），及93
    年1 月8 日扣案被告乙○○所有行動電話2 支（SAMSUNGQMA
     牌 及MOTOROL LA牌各1 支）、SI M卡4 張，雖分別係被告
    丙○○、丁○○、乙○○所有，惟均無積極證據足資證明係
    被告丙○○、丁○○、乙○○用以聯絡運輸毒品所用之物（
    被告乙○○用以聯絡運毒事宜之行動電話號碼為0000000000
    、00000 00000 號），亦非違禁物，爰不併為沒收之諭知。
    另被告乙○○所使用之門號0000000000號行動電話1 支，雖
    供作與被告丙○○於93年11月3 日運輸毒品聯絡用，但不能
    證明係被告乙○○所有，亦不另為沒收之諭知。
(五)、93年11月3 日扣案之託運單1 紙，非屬被告丙○○、丁○○
    、乙○○三人所有之物，亦與本案運送毒品核無任何直接關
    聯；又91年11月8 日扣案被告乙○○所有之台南區中小企業
    銀行國內匯款申請書1 紙，係被告乙○○持向銀行申請所用
    ，已屬銀行所有，非屬被告乙○○所有，亦與本案運送毒品
    核無任何直接關聯，亦均不併為沒收之諭知。
(六)、再被告丙○○因事實一運輸第二級毒品罪部分，業已實際自
    共犯「阿草」處取得人民幣4 萬元（合新台幣16萬元）作為
    報酬，及自被告乙○○處取得新台幣20萬元報酬，另被告丁○○亦業自被告丙○○處取得報酬1 萬2 千元，均如前述，
    自均屬被告丙○○、丁○○因本案運輸第二級毒品犯罪所得
    之財物，被告丙○○、丁○○所收取之新台幣部分雖未扣案
    ，仍均應依毒品危害防制條例第19條第1 項之規定，予以宣
    告沒收，如全部或一部不能沒收時，以其財產抵償之。又犯
    運輸毒品罪者，如其犯罪所得之金錢若為我國貨幣即新台幣
    （中央銀行發行新台幣辦法第二條參照），因其本身即為我
    國現行貨幣價值之表示，自不發生追徵其價額之問題，惟若
    係外國或大陸地區之貨幣，而無法沒收時，則仍應追徵其價
    額，使其繳納相當之價額，是被告丙○○所收受之人民幣4
    萬元部分，亦未扣案，如全部或一部不能沒收時，追徵其價
    額。再被告丙○○雖自承運輸第二級毒品甲基安非他命後尚
    可得新台幣9 萬元（總費用為46萬元，僅約取得36萬元）之
    報酬，及運輸第一級毒品海洛因部分後可得新台幣78萬元，
    惟該款項尚未經被告丙○○實際取得，自無庸對之宣告沒收
    ，附此敘明。
據上論斷，應依刑事訴訟法第299 條第1 項前段，毒品危害防制
條例第4 條第1 項、第2 項、第18條第1 項前段、第19條第1 項
，懲治走私條例第2 條第1 項，刑法第11條、第28條、第55條、
第62條、第51條第4 、5 、8 款、第37條第1 、2 項，判決如主
文。
本案經檢察官己○○到庭執行職務
中　　華　　民　　國　　94　　年　　6 　　月　　3 　　日
                  刑事第二庭   審判長法  官  張意聰
                                     法  官  李育信
                                     法  官  曾鴻文
以上正本證明與原本無異。
如不服本判決，應於收受送達後10日內向本院提出上訴書狀。
中　　華　　民　　國　　94　　年　　6 　　月　　3 　　日
　　　　　　　　　　　　　　　       書記官  王高山
附錄法條：
毒品危害防制條例第4 條
製造、運輸、販賣第一級毒品者，處死刑或無期徒刑；處無期徒
刑者，得併科新臺幣1000萬元以下罰金。
製迼、運輸、販賣第二級毒品者，處無期徒刑或7 年以上有期徒
刑，得併科新台幣700 百萬元以下罰金。
製造、運輸、販賣第三級毒品者，處5 年以上有期徒刑，得併科
新臺幣500 萬元以上罰金。
製迼、運輸、販賣專供製迼或施用毒品之器具者，處1 年以上7
年以下有期徒刑，得併科新臺幣100 百萬元以下罰金。
前四項之未遂犯罰之。
附表一（93年11月3日扣案應沒收銷燬部分）：
┌──┬─────────────┬─────────────────┐
│編號│名稱                      │數                            量  │
├──┼─────────────┼─────────────────┤
│ 1  │第二級毒品甲基安非他命    │10包（毛重1087.08公克，總淨重99.9.│
│    │                          │80公克）                          │
└──┴─────────────┴─────────────────┘
附表二（93年11月3日扣案應沒收部分）：
┌──┬─────────────┬─────────────────┐
│編號│名稱                      │數                             量 │
├──┼─────────────┼─────────────────┤
│ 1  │第二級毒品甲基安非他命    │10只                              │
│    │外包裝袋                  │                                  │
├──┼─────────────┼─────────────────┤
│ 2  │編號WX-06、08、10號紙箱   │共3只（均含木雕桌面共3張）        │
├──┼─────────────┼─────────────────┤
│ 3  │丙○○所有NOKIA 手（搭配門│1支                               │
│    │號0000000000號）          │                                  │
├──┼─────────────┼─────────────────┤
│ 4  │被告丁○○所有VIKING牌行動│1支                               │
│    │電話（搭配門號0000000000號│                                  │
│    │，手機序號000000000000000 │                                  │
│    │號）                      │                                  │
└──┴─────────────┴─────────────────┘
附表三（93年11月8日扣案應沒收銷燬部分）：
┌──┬─────────────┬─────────────────┐
│編號│名稱                      │數                            量  │
├──┼─────────────┼─────────────────┤
│ 1  │第一級毒品海洛因          │6 包（淨重1961.9公克，空包裝重86.5│
│    │                          │2 公克，純度40.88%，純質淨重802.02│
│    │                          │公克）                            │
└──┴─────────────┴─────────────────┘
附表四（93年11月8日扣案應沒收部分）：
┌──┬─────────────┬─────────────────┐
│編號│名稱                      │數                             量 │
├──┼─────────────┼─────────────────┤
│ 1  │第一級毒品海洛因黃色包裝膠│6只                               │
│    │袋                        │                                  │
├──┼─────────────┼─────────────────┤
│ 2  │編號WX-13、16號木雕桌面   │共2張（均含紙箱共2只）            │
└──┴─────────────┴─────────────────┘
附表五（不併為沒收部分）：
┌──┬─────────────┬─────────────────┐
│編號│名稱                      │數                              量│
├──┼─────────────┼─────────────────┤
│ 1  │被告丙○○所有NOKIA 牌行動│1支                               │
│    │電話（手機序號000000000000│                                  │
│    │4139號）                  │                                  │
├──┼─────────────┼─────────────────┤
│ 2  │被告丁○○所有NOKIA 手機（│1支                               │
│    │搭配門號000000000000號）  │                                  │
├──┼─────────────┼─────────────────┤
│ 3  │被告乙○○所有SAMSUN QMA牌│共2支                             │
│    │行動電話、MOTOROLLA 牌行動│                                  │
│    │電話                      │                                  │
├──┼─────────────┼─────────────────┤
│ 4  │被告乙○○所有SIM卡       │4張                               │
├──┼─────────────┼─────────────────┤
│ 5  │託運單                    │1紙                               │
├──┼─────────────┼─────────────────┤
│ 6  │台南區中小企業銀行國內匯款│1紙                               │
│    │申請書                    │                                  │
└──┴─────────────┴─────────────────┘
